最高法院刑事判決　　　　　　九十四年度台上字第七一五六號
　　上　訴　人　甲○○
　　　　　　　　　　　　28巷.
　　　　　　　　　　　　號
　　選任辯護人　葉武侯律師
上列上訴人因違反槍砲彈藥刀械管制條例案件，不服台灣高等法
院高雄分院中華民國九十二年四月十六日第二審更審判決（九十
二年度上更(一)字第一八號，起訴案號：台灣屏東地方法院檢察署
八十七年度偵字第六八０八號），提起上訴，本院判決如下：
    主  文
原判決撤銷，發回台灣高等法院高雄分院。
    理  由
本件原判決認定上訴人甲○○於民國八十七年七月間，在高雄市
某處購得玩具手槍一支，竟未經許可，於同月下旬某日，在屏東
縣內埔鄉○○村○○路二八巷九號住處，將該玩具手槍予以改造
使具殺傷力，並藏置於該住處，嗣於八十七年七月三十一日下午
一時許，經警持搜索票前往上址搜查時，上訴人主動從其住處穀
倉牆角交出二把玩具手槍（含彈匣二個）、空彈殼十三顆，並於
警詢及偵查中自白其中一支玩具手槍（含彈匣一個，槍枝管制編
號：0000000000號），係其改造槍管而成，上開槍枝
經送驗確具有殺傷力。案經台北縣警察局蘆洲分局移送台灣板橋
地方法院檢察署檢察官呈請台灣高等法院檢察署檢察長核轉台灣
屏東地方法院檢察署檢察官偵辦等情，因而撤銷第一審之諭知上
訴人無罪之判決，改判論處上訴人未經許可，製造可發射子彈具
有殺傷力之改造玩具手槍罪刑（依槍砲彈藥刀械管制條例第十八
條第四項之規定減輕其刑而酌處有期徒刑貳年陸月，併科罰金新
台幣壹拾萬元），固非無見。
惟查：(一)上訴人於第一、二審審理中否認有本案之犯行，辯稱：
扣案之改造玩具槍之槍管係警員在張士哲家所查獲，刑警授意伊
鑽孔改造，再安裝在刑警帶張士哲到高雄買回之玩具槍上，並非
在家中查獲等情；證人張士哲、黃驛欽亦曾有類似之證言（見原
判決第七、八頁），證人蘇啟禎亦稱：張士哲確來店中購買玩具
手槍等語；則上訴人所辯，似非無據。雖證人即承辦刑警林傳德
於第一審法院囑託台灣板橋地方法院訊問時證稱：「查獲陳星同
涉嫌毒品案件，陳星同提供張士哲等一批人涉改造槍枝，……我
們向板檢聲請對張士哲監聽，監聽內容有張士哲、甲○○等人確
實涉及改造槍枝，……乃向板檢聲請搜索票，……在張士哲臥室
搜到一支改造槍枝用的槍管部分，……張士哲表示槍管是綽號『
小楊』的，就是甲○○的，當場製作搜索扣押筆錄，我們請張士
哲打電話約甲○○……到張士哲住處，我們將監聽內容解釋給張
士哲及甲○○聽，……後來（甲○○）才坦承陳星同槍是由他改
造，……我們去甲○○家搜索，……甲○○主動從他家穀倉牆角
拿出一包東西，……裡面是兩把槍。」等語（見第一審卷第二八
至三０頁）。嗣原審因查無搜索張士哲之搜索票，經再傳訊林傳
德加以查證；林傳德改稱：其等未至張士哲家中搜索，亦未查扣
一支鐵管等語（見原審法院九十二年一月二十二日訊問筆錄），
所證各詞，前後不一。是該林傳德之初供，似與事實不符，能否
採為上訴人犯罪之證據，饒有研求之餘地。(二)證人張士哲陳稱：
警員至前來搜得一支鐵管，大約有十一、二公分，直徑約一公分
，鐵管是白色的，再命上訴人加以組裝，黃驛欽亦為相同之證述
（見原審上訴卷第七一、一八一至一八四頁），如上開供述為真
，則上開改造槍枝之槍管應為白色金屬；但依槍枝送鑑定之照片
所示，扣案改造手槍之槍管係黑色槍管並不相符（見原審更審卷
第七０頁），則張士哲、黃驛欽所證上情，核與事證不符，實情
如何，尚待調查釐清。上訴意旨指摘原判決不當，尚非全無理由
，應認仍有撤銷發回更審之原因。至槍砲彈藥刀械管制條例業於
九十四年一月二十六日修正公布，刪除第十一條並將之歸併為第
八條，案經發回，於審判時應併注意及之。
據上論結，應依刑事訴訟法第三百九十七條、第四百零一條，判
決如主文。
中　　華　　民　　國　九十四　年 　十二　 月　二十二　日
                      最高法院刑事第五庭
                          審判長法官  莊　登　照
                                法官  洪　明　輝
                                法官  黃　一　鑫
                                法官  林　秀　夫
                                法官  陳　世　雄
      本件正本證明與原本無異
                                      書  記  官
中　　華　　民　　國　九十四　年　 十二 　月　二十八　日
                                                      V
